【裁判字號】    99,上易,1106
【裁判日期】    990531
【裁判案由】    竊盜
【裁判全文】
臺灣高等法院刑事判決                99年度上易字第1106號
上  訴  人
即  被  告  甲○○
上列上訴人即被告因竊盜案件，不服臺灣士林地方法院99年度審
易字第306號，中華民國99年3月31日第一審判決(起訴案號：臺
灣士林地方法院檢察署99年度偵字第95號)，提起上訴，本院判
決如下：
    主  文
上訴駁回。
    事  實
本審認定之事實與第一審判決書所記載之事實相同，茲引用之。
    理  由
一、按刑事訴訟法第350條、第361條、第362條、第367條規定，
    不服地方法院之第一審判決而上訴者，須提出上訴書狀，並
    應敘述具體理由，為上訴必備之程式；其所提出之書狀未敘
    述上訴理由，或僅曾以言詞陳述上訴理由者，均應於上訴期
    間屆滿後20日內補提理由書於第一審法院。第一審法院經形
    式審查，認逾期未補提上訴理由者，應定期間先命補正，逾
    期未補正者，為上訴不合法律上之程式，應以裁定駁回。倘
    已提出上訴理由，但所提非屬具體理由者，則由第二審法院
    以上訴不合法律上之程式，判決駁回。而所謂具體理由，必
    係依據卷內既有訴訟資料或提出新事實、新證據，指摘或表
    明第一審判決有何採證認事、用法或量刑等足以影響判決本
    旨之不當或違法，而構成應予撤銷之具體事由，始克當之（
    例如：依憑證據法則具體指出所採證據何以不具證據能力，
    或依憑卷證資料，明確指出所為證據證明力之判斷如何違背
    經驗、論理法則）；倘僅泛言原判決認定事實錯誤、違背法
    令、量刑失之過重或輕縱，而未依上揭意旨指出具體事由，
    或形式上雖已指出具體事由，然該事由縱使屬實，亦不足以
    認為原判決有何不當或違法者（例如：對不具有調查必要性
    之證據，法院未依聲請調查亦未說明理由，或援用證據不當
    ，但除去該證據仍應為同一事實之認定），皆難謂係具體理
    由，俾與第二審上訴制度旨在請求第二審法院撤銷、變更第
    一審不當或違法之判決，以實現個案救濟之立法目的相契合
    ，並節制濫行上訴。是不服地方法院之第一審判決而上訴者
    ，須提出上訴書狀，且應於上訴書狀本身內敘明上訴之具體
    理由，如不能認係具體理由者，上訴即非合法。
二、本件上訴人即被告甲○○不服原審判決，提起上訴，其上訴
    意旨略稱：伊所涉之竊盜犯行，固屬不法，然犯後深知悔悟
    ，於原審審理時亦坦承認錯，原審卻未審酌犯後態度而減輕
    刑責，量刑實屬過重，乃不符科刑之比例原則，且應以刑法
    第59條及第61條第2 款之規定，酌量減輕其刑，懇請鈞院撤
    銷原判決，從輕量刑云云。惟按量刑係屬事實審法院得自由
    裁量之職權，並應受比例原則等法則之拘束，非可恣意為之
    ，致礙其公平正義之維護，必須兼顧一般預防之普遍適應性
    與具體個案特別預防之妥當性，始稱相當。而刑法第57條規
    定係科刑時應審酌被告犯罪之一切情狀，予以例示應注意之
    事項，以為科刑輕重之準據；至刑法第59條之酌量減輕其刑
    ，必於犯罪之情狀，在客觀上足以引起一般同情，認為即予
    宣告法定最低度刑期，猶嫌過重者，始有其適用。故前者為
    量刑之標準，後者為酌減之依據，兩者有別，不容混淆。又
    量刑係法院就繫屬個案犯罪之整體評價，為事實審法院得依
    職權自由裁量之事項，量刑判斷當否之準據，應就判決之整
    體觀察為綜合考量，苟已斟酌刑法第57條各款所列情狀，而
    未逾越法定刑度，如無偏執一端，致有明顯失出失入之恣意
    為之情形，上級審法院即不得單就量刑部分遽指為不當或違
    法。查原判決就如何量定被告甲○○宣告刑之理由，業已詳
    敘審酌被告所犯為刑法第321條第2款、第3款攜帶兇器毀越
    安全設備之加重竊盜罪，且被告有如檢察官起訴書犯罪事實
    欄所示前科記錄，經判處有期徒刑確定並執行完畢，其於5
    年內再犯有期徒刑之本罪，為累犯，應依刑法第47條第1項
    之規定，加重其刑；又衡酌被告正值壯年，不思進取而貪圖
    一時利益，再為本件犯行，自非可取，惟被告於犯後均能坦
    承犯行，態度尚可，及其品性、生活狀況、智識程度、被害
    人所受損失等一切情狀，量處有期徒刑7月。從形式上觀之
    ，核原審量刑並無濫用量刑權限，亦無其他失出或失入之違
    法或失當之處，被告置原判決前開論述於不顧，徒憑己意就
    原判決已審酌事項漫為爭執，任意指摘原審量刑過重云云，
    自非具體理由。至被告上訴指稱其犯行固屬不當，為深知悔
    悟乙節，要屬於法定刑內是否從輕科刑審酌之事項，尚不得
    僅執此遽為酌量減輕其刑。被告上訴意旨所述無非對本件犯
    行深表悔悟及純屬其個人主觀上對法院量刑之期盼，尚不足
    以影響原判決之本旨，其所執上訴理由，顯非依據卷內既有
    訴訟資料或提出新事實、新證據，指摘或表明第一審判決有
    何採證認事、用法或量刑等足以影響判決本旨之不當或違法
    ，而構成應予撤銷之具體事由。是被告上訴，未以書狀敘述
    具體理由，揆諸上揭規定，自屬不合法律上之程式，爰不經
    言詞辯論，逕予駁回。
據上論結，應依刑事訴訟法第367條前段、第372條，判決如主文
。
中    華    民    國    99    年    5     月    31    日
                  刑事第二十三庭    審判長法  官  許宗和
                                          法  官  潘進柳
                                          法  官  沈君玲
以上正本證明與原本無異。
不得上訴。
                                          書記官  彭于瑛
中    華    民    國    99    年    5     月    31    日

司法院資訊處製作；財團法人民間司法改革基金會備份。
